AD/1 Requerimiento 1

JULI츼N M칄NDEZ PODADERA, Juan Pablo De La Pe침a El칤as Diego Garc칤a Rodr칤guez ALBERTO ANGEL LOPEZ VILARI칌O Ocultar
Grupo 16
1 Febrero 2023 en 10:59
 
Todav칤a no te agreg칩 Juan Pablo como colaborador?

Diego Garc칤a Rodr칤guez, Juan Pablo De La Pe침a El칤as ALBERTO ANGEL LOPEZ VILARI칌O JULI츼N M칄NDEZ PODADERA Ocultar
Grupo 16
1 Febrero 2023 en 10:50
 
Mi parte creo que ya est치, pero no se si me tiene que aceptar el creador del repositorio para poder subir las modificaciones. De momento la pull request ya est치 hecha.
JULI츼N M칄NDEZ PODADERA, Juan Pablo De La Pe침a El칤as Diego Garc칤a Rodr칤guez ALBERTO ANGEL LOPEZ VILARI칌O Ocultar
Grupo 16
1 Febrero 2023 en 10:41
 
hola diego,

para terminar el requerimiento 1 cumpliendo todos los puntos todos tenemos que tener los cambios de los dem치s seg칰n cuenta en los puntos 9 y 10. As칤 que para pasar al requerimiento 2 molar칤a que terminaras aunque sea t칰 el 1. Alberto no contesta, y Juan Pablo anda aclar치ndose.

Puedes terminar el requerimiento 1 hoy para poder hacer el requerimiento 2 hoy? Y ma침ana el 3? Se nos acaba la semana.

En cuanto al documento, yo prefiero tener todo en el mismo sitio. Por que no tenerlo en github? o aqu칤 en el campus? para qu칠 abrir otro mel칩n con drive? Pero como quer치is.

Diego Garc칤a Rodr칤guez, Juan Pablo De La Pe침a El칤as ALBERTO ANGEL LOPEZ VILARI칌O JULI츼N M칄NDEZ PODADERA Ocultar
Grupo 16
1 Febrero 2023 en 10:26
 
Para ir realizando el documento que nos pide, no se que os parece utilizar un doc en el drive, y as칤 lo podemos ver todos a medida que se hace.

Diego Garc칤a Rodr칤guez, Juan Pablo De La Pe침a El칤as ALBERTO ANGEL LOPEZ VILARI칌O JULI츼N M칄NDEZ PODADERA Ocultar
Grupo 16
1 Febrero 2023 en 10:15
 
Buenass, no se como quieres repartilo a partir de aqu칤, yo mas o menos creo que me podr칤a adaptar

JULI츼N M칄NDEZ PODADERA, Juan Pablo De La Pe침a El칤as Diego Garc칤a Rodr칤guez ... +1 m치s
Grupo 16
31 Enero 2023 en 17:03
 
Ok Juan. 츼nimo. Avisa cuando puedas avanzar. Otra vez no has respondido a todos.

Diego, tu quieres/puedes avanzar o contin칰o solo?

Juan Pablo De La Pe침a El칤as, JULI츼N M칄NDEZ PODADERA
Grupo 16
31 Enero 2023 en 16:35
 
Buenas JULIAN yo me encuentro perdido te digo la verdad.
Entr칩 en CMD y no encuentro nada , tengo mucho disco duro, y no se donde
dirigirme para empezar por lo menos游땴


JULI츼N M칄NDEZ PODADERA, Juan Pablo De La Pe침a El칤as Diego Garc칤a Rodr칤guez ... +1 m치s
Grupo 16
31 Enero 2023 en 15:06
 
Que tal como vais?

Estar칤a bien dejar hecho el requerimiento 1 hoy, y as칤 poder ponernos ma침ana con el requerimiento 2.

Y molar칤a hacer el jueves el requerimiento 3, terminar el documento de entrega el viernes. Y tendr칤amos el lunes para cualquier imprevisto.

JULI츼N M칄NDEZ PODADERA, Juan Pablo De La Pe침a El칤as Diego Garc칤a Rodr칤guez ... +1 m치s
Grupo 16
30 Enero 2023 en 16:51
 
Igual puedes pedir tutor칤a con F칠lix.

Juan Pablo De La Pe침a El칤as, Diego Garc칤a Rodr칤guez ALBERTO ANGEL LOPEZ VILARI칌O ... +1 m치s
Grupo 16
30 Enero 2023 en 16:46
 
estoy muy muy perdido la verdad me he istalado GIT y asu vez a creado otra CMD entonces no se donde tengo que darle para cambiar o ver donde estemos.

JULI츼N M칄NDEZ PODADERA, Juan Pablo De La Pe침a El칤as Diego Garc칤a Rodr칤guez ... +1 m치s
Grupo 16
30 Enero 2023 en 15:44
 
Has respondido a todos Juan! Thanks. Eres un crack.

Juan Pablo De La Pe침a El칤as, Diego Garc칤a Rodr칤guez ALBERTO ANGEL LOPEZ VILARI칌O ... +1 m치s
Grupo 16
30 Enero 2023 en 14:54
 
ok luego me meto

JULI츼N M칄NDEZ PODADERA, Juan Pablo De La Pe침a El칤as Diego Garc칤a Rodr칤guez ... +1 m치s
Grupo 16
30 Enero 2023 en 14:38
 
Tal y como habiamos quedado en la conferencia he terminado el requerimiento 1.2. He subido el proyecto Java y tal.

Ya podemos hacer nuestras ramas de develop y hacer nuestras partes individuales del requerimiento 1. Chequead porfa que estais con la ultima version antes de hacer push, por si se os ha adelantado alguien!

thanks, agur.
